臺灣彰化地方法院刑事判決             100年度易字第1177號
公  訴  人  臺灣彰化地方法院檢察署檢察官
被      告  劉忠進
            黃煇栓
            黃建游
            黃建曉
上列被告因傷害等案件，經檢察官提起公訴（100年度偵字第364
2號），本院判決如下：
    主  文
本件公訴不受理。
    理  由
一、本件為刑事訴訟法第376條第1款所列案件，依同法第284條
    之1規定，由法官獨任審判，先予敘明。
二、公訴意旨略以：被告即告訴人劉忠進於民國99年12月9日凌
    晨0時30分許，駕車至告訴人黃蔡淑女所有坐落於彰化縣埔
    心鄉○○村○○路239之1號前廣場查看該公司外勞是否在該
    處（侵入住宅罪部分，由檢察官另為不起訴處分），與告訴
    人黃蔡淑女發生口角爭執，被告劉忠進竟基於公然侮辱、傷
    害之犯意，對告訴人黃蔡淑女以「幹你娘雞巴」等語辱罵，
    又握拳毆打告訴人黃蔡淑女頭部，致告訴人黃蔡淑女受有頭
    部外傷併頭皮血腫等傷害。另告訴人黃蔡淑女之子即被告黃
    煇栓、黃建游、黃建曉見其母遭告訴人劉忠進辱罵毆打，竟
    基於傷害之犯意聯絡，分持鋁製、木製球棒毆打告訴人劉忠
    進之身體各處，致告訴人劉忠進受有左手骨折、右耳上撕裂
    傷、右手第二手掌骨折、脊椎挫傷等傷害。因認被告劉忠進
    涉犯刑法第277條第1項之傷害及同法第309條第1項之公然侮
    辱等罪嫌，被告黃煇栓、黃建游、黃建曉均涉犯刑法第277
    條第1項之傷害罪嫌等語。
三、按告訴乃論之罪，告訴人於第一審辯論終結前，得撤回其告
    訴；告訴經撤回者，應諭知不受理之判決；又依第303條所
    為之不受理判決，得不經言詞辯論為之，刑事訴訟法第238
    條第1項、第303條第3款及同法第307條分別定有明文。
四、查本件告訴人劉忠進告訴被告黃煇栓、黃建游、黃建曉之傷
    害案件，檢察官於起訴書內認均係觸犯刑法第277條第1項之
    傷害罪；另告訴人黃蔡淑女告訴被告劉忠進傷害、公然侮辱
    等案件，檢察官於起訴書內認各係犯刑法第277條第1項之傷
    害及同法第309條第1項之公然侮辱罪，依刑法第287條前段
    及同法第314條之規定，上開各罪均須告訴乃論。本件茲據
    告訴人劉忠進、黃蔡淑女撤回告訴，有告訴人劉忠進、黃蔡
    淑女分別提出之刑事撤回告訴狀各1份在卷可憑。依上開說
    明，本件爰不經言詞辯論，逕為諭知不受理之判決。
據上論斷，應依刑事訴訟法第284條之1、第303條第3款、第307
條，判決如主文。
中    華    民    國   100    年    11    月    30    日
                        刑事第二庭    法  官  陳銘壎
以上正本證明與原本無異。
如不服本判決應於收受判決後10日內向本院提出上訴書狀，並應
敘述具體理由；其未敘述上訴理由者，應於上訴期間屆滿後20日
內向本院補提理由書(均須按他造當事人之人數附繕本)「切勿逕
送上級法院」。
告訴人或被害人對於判決如有不服具備理由請求檢察官上訴者，
其上訴期間之計算係以檢察官收受判決正本之日期為準。
中    華    民    國   100    年    11    月    30    日
                                      書記官  楊筱惠